【裁判字號】    97,裁,4865
【裁判日期】    971030
【裁判案由】    退還稅款
【裁判全文】
最  高  行  政  法  院  裁  定
                                      97年度裁字第4865號
上  訴  人  耀德國際育樂股份有限公司
代  表  人  甲○○
上  訴  人  乙○○
被 上訴 人  苗栗縣稅捐稽徵處
代  表  人  丙○○
上列當事人間退還稅款事件，上訴人對於中華民國97年7月1日臺
中高等行政法院97年度訴字第77號判決，提起上訴，本院裁定如
下：
    主  文
上訴駁回。
上訴審訴訟費用由上訴人負擔。
    理  由
一、按對於高等行政法院判決之上訴，非以其違背法令為理由，
    不得為之，行政訴訟法第242條定有明文。依同法第243條第
    1項規定，判決不適用法規或適用不當者，為違背法令；而
    判決有同條第2項所列各款情形之一者，為當然違背法令。
    是當事人對於高等行政法院判決上訴，如依行政訴訟法第24
    3條第1項規定，以高等行政法院判決有不適用法規或適用不
    當為理由時，其上訴狀或理由書應有具體之指摘，並揭示該
    法規之條項或其內容；若係成文法以外之法則，應揭示該法
    則之旨趣，倘為司法院解釋或本院之判例，則應揭示該判解
    之字號或其內容。如以行政訴訟法第243條第2項所列各款情
    形為理由時，其上訴狀或理由書，應揭示合於該條項各款之
    事實。上訴狀或理由書如未依此項方法表明者，即難認為已
    對高等行政法院判決之違背法令有具體之指摘，其上訴自難
    認為合法。
二、上訴人所有坐落苗栗縣頭屋鄉○○○段411、444地號及造橋
    鄉○○○段64、65地號等計150筆土地，原屬農業用地，嗣
    變更為皇家高爾夫球場用地(下稱系爭球場用地)，經球場目
    的事業主管機關教育部於民國77年11月9日核發高爾夫球場
    設立許可證。上訴人於80年間因開發系爭球場乃向苗栗縣政
    府申請經核發80栗建管什字第020、127、021、150、170號5
    張什項建造執照；被上訴人遂依據系爭球場上開什項建造執
    照之建築工程開工報告書所載開工日期，依法將原核定課徵
    田賦之土地，自次期起改課地價稅。系爭球場開發期間復於
    88年11月8日經行政院體育委員會(86年7月16日行政院體育
    委員會成立之前，體育主管機關為教育部)函准許可球場變
    更面積(減少)為147.9317公頃在案。上訴人於95年4月3日及
    同年8月9日主張系爭球場總面積220公頃，扣除已核准開發
    球場面積147.9317公頃，剩餘70餘公頃均為未開發之農牧林
    業用地，合於免徵地價稅之要件，申請退還歷年溢繳地價稅
    ，經被上訴人審核系爭球場之造橋鄉○○○段628-6、699-2
    地號等14筆土地，屬農地未開發使用，原81、82年起至94年
    核課錯誤，准予分別退還5年內溢繳地價稅計新臺幣(下同)5
    ,150,014元予上訴人耀德國際育樂股份有限公司及3,298元
    予乙○○（含應退滯納金及加計利息），並自95年起恢復課
    徵田賦。另系爭球場之苗栗縣頭屋鄉○○○段411、444地號
    及造橋鄉○○○段66、65地號等如附表一、二所載38筆土地
    未於期限內（85年6月30日）施工及完工，原申請之020、02
    1、150號3張什項建造執照均因逾期作廢在案，上訴人於95
    年4月3日向被上訴人提出退稅及恢復課徵田賦之申請，被上
    訴人認應自95年起恢復課徵田賦，原自81年及82年起至94年
    核課地價稅並無錯誤，否准退稅；其餘地號土地，維持原核
    定。上訴人不服，就系爭38筆土地，否准退稅並自95年起課
    徵田賦之處分，提起訴願，遭決定駁回，遂提起行政訴訟，
    求為判決訴願決定及被上訴人95年11月3日苗稅土創字第095
    1035136號、第0951035186號函之說明欄第三項部分均撤銷
    ，案經原審法院判決駁回。
三、上訴人對於原審法院判決上訴，雖以該判決違背法令為由，
    惟核其上訴理由狀所載內容，係就原審所論斷：被上訴人核
    定退還上訴人所有造橋鄉○○○段628-6、699-2地號等14筆
    土地溢繳之地價稅，係因該14筆地號土地並未申請雜項執照
    ，且仍維持農業使用，符合土地稅法第22條課徵田賦規定，
    與上訴人所主張應退還020、021、150號3張建照之系爭土地
    ，並不相同。系爭土地是否繼續開發，或回復作農業使用等
    相關課稅事實，當屬上訴人最為知悉，而被上訴人實難以隨
    時掌握，依司法院釋字第537號解釋，自應由上訴人負以申
    報協力義務，始能貫徹公平合法之課稅目的。準此，已課徵
    地價稅之系爭38筆土地，如有不應課徵地價稅而應改徵田賦
    之事實存在，上訴人即應向被上訴人提出申請，由被上訴人
    查證認定屬實後予以改徵田賦，上訴人於95年4月3日前並未
    提出申請，縱其已具改課田賦之要件，在被上訴人核定改徵
    田賦前，亦無由主張應課徵田賦等，指摘其為不當，泛言上
    訴人無應負申報協力義務，始能貫徹公平合法課稅目的，本
    件應類推適用稅捐稽徵法第28條等語，並未非具體表明合於
    不適用法規、適用法規不當、或行政訴訟法第243條第2項所
    列各款之情形，難認對該判決之如何違背法令已有具體之指
    摘。依首揭說明，應認其上訴為不合法。
四、據上論結，本件上訴為不合法。依行政訴訟法第249條第1項
    前段、第104條、民事訴訟法第95條、第78條、第85條第1項
    前段，裁定如主文。
中    華    民    國    97    年    10    月    30    日
                    最高行政法院第三庭
                        審判長法官  黃  璽  君
                              法官  黃  秋  鴻
                              法官  鄭  忠  仁
                              法官  黃  本  仁
                              法官  吳  東  都
以  上  正  本  證  明  與  原  本  無  異
中    華    民    國    97    年    10    月    31    日
                              書記官  莊  俊  亨


司法院資訊處製作；財團法人民間司法改革基金會備份。
